臺灣臺北地方法院民事判決　　　　　　 98年度簡上字第754號
上　訴　人　曾一定
視同上訴人　萬里交通有限公司
法定代理人　姜祈福
被上訴人　　蘇黎世產物保險股份有限公司
法定代理人　鄭林經
訴訟代理人　朱茵麗
上列當事人間請求損害賠償事件，上訴人對於中華民國98年9 月
17日本院臺北簡易庭98年度北簡字第7592號第一審判決提起上訴
，本院於100 年2 月24日言詞辯論終結，判決如下：
    主  文
上訴駁回。
第二審訴訟費用由上訴人負擔。
    事實及理由
壹、程序方面：
一、按訴訟標的對於共同訴訟之各人必須合一確定者，共同訴訟
    人中一人之行為，有利益於共同訴訟人者，其效力及於全體
    ，不利益者，對於全體不生效力；又上開規定於第二審程序
    準用之，民事訴訟法第56條第1款、第463條定有明文。而所
    謂共同訴訟人中一人之行為，有利益於共同訴訟人或不利益
    於共同訴訟人，係指於行為當時就形式上觀之，有利或不利
    於共同訴訟人而言，非指經法院審理結果有利者其效力及於
    共同訴訟人，不利者其效力不及於共同訴訟人而言，故共同
    訴訟人中之一人，對於下級法院之判決聲明不服提起上訴，
    在上訴審法院未就其內容為審判之前，難謂其提起上訴之行
    為對於他共同訴訟人不利，其效力應及於共同訴訟人全體，
    即應視其上訴為共同訴訟人全體所為。經查，被上訴人提起
    本件損害賠償之訴，經原審認定上訴人曾一定、萬里交通有
    限公司（下簡稱萬里公司）應連帶賠償被上訴人新台幣（下
    同）133,751 元及各自起訴狀繕本送達翌日起至清償日止按
    年息百分之5 計算之利息，本件雖僅上訴人曾一定具狀提起
    上訴，惟上訴人萬里公司為曾一定之僱用人，依民法第188
    條第1 項規定，應連帶負損害賠償責任，且上訴人曾一定係
    以系爭損害之發生非其之過失為由提起上訴，顯非基於個人
    事由提起上訴，依上開規定，應認其上訴效力及於萬里公司
    ，爰將萬里公司併列為上訴人，合先敘明。
二、本件被上訴人之法定代理人於起訴時本為郭鴻文，繼於本院
    審理期間變更為鄭林經，業經聲請承受訴訟，並提出公司變
    更登記事項卡為證（見本院卷第19頁），經核無不合，應予
    准許。
貳、實體方面：
一、被上訴人起訴主張：上訴人曾一定於民國97年7 月1 日駕駛
    6D-157號營業小客車，行經台北市○○路與永吉路30巷巷口
    時，因上訴人曾一定於路邊停車欲起駛時，適訴外人郭晶晶
    駕駛車號2689-DD 號自用小客車經過該處，上訴人曾一定因
    起駛未注意行進中之2689-DD 號自用小客車，致撞擊2689-D
    D 號自用小客車（下稱系爭事故）。上揭受損之2689-DD 號
    車，係由訴外人即其所有人台灣賓士資融小客車租賃股份有
    限公司（下稱台灣賓士租賃公司）向被上訴人投保車體損失
    險，事故發生時尚在保險期間內，被上訴人經台灣賓士租賃
    公司書面通知並派員向警方查證上情屬實後，業依保險契約
    賠付該車之必要修復費用，總計199,557 元（含工資58,098
    元、烤漆48,407元、零件103,052 元），並依保險法第53條
    規定取得代位求償權。上訴人曾一定因駕車不慎致被上訴人
    所承保之上開2689-DD 號自用小客車受有損害，顯已該當民
    法第184 條侵權行為之規定，再依民法第213 條第1 項、第
    3 項規定，上訴人曾一定應賠償被訴人支付回復原狀所必要
    之費用，視同上訴人萬里公司係上訴人曾一定之僱用人，依
    同法第188 條規定，亦應負連帶賠償責任等語。
二、上訴人曾一定則以：
  (一)被上訴人請求賠償之依據為行車事故鑑定報告書（下稱系爭
    報告），惟系爭報告之法律效果為供司法機關和當事人參考
    ，故該報告對上訴人曾一定之不利指述，不具法律效力，被
    上訴人不得據以要求上訴人曾一定負賠償責任。
  (二)系爭事故發生時，上訴人曾一定於切入車道前曾打方向燈，
    並留意前後左右並無車輛後才緩慢起駛，斯時上訴人曾一定
    同車道後方並無行進中之車輛，訴外人郭晶晶所駕駛之2689
    -DD號車，係在上訴人曾一定起駛後才右轉入系爭永吉路30
    巷內。
  (三)訴外人郭晶晶自台北市○○路由西向東行駛，向右轉入永吉
    路30巷時，因高速入巷，未能即時留意上訴人曾一定之車輛
    駛入車道，因而當發現上訴人曾一定之車子時，已來不及煞
    車（此語乃郭晶晶代表被上訴人法務人員在車鑑會上公然承
    認），故向左偏駛，以致部分車體占用對向車道，惟因怕撞
    到對向之人和攤販，故不敢大角度往左行駛，所以才擦撞到
    上訴人曾一定駕駛之6D-157號營業小客車，此觀郭晶晶駕駛
    2689-DD 號車之車體所受損害刮痕長達2 公尺即可得知，足
    見郭晶晶行車未保持安全距離，於應注意而未注意之情形下
    撞及上訴人曾一定之車輛，應負全部責任。況事故當時，郭
    晶晶對上訴人曾一定頻頻致歉並承諾負擔一切修車費用，當
    時其友人即安排上訴人曾一定到某修車廠維修，謂一切開支
    將由保險公司負擔，此亦顯示郭晶晶心知肚明錯在自己。
  (四)上訴人曾一定在駛入永吉路30巷車道後，已脫離違規臨停狀
    態，上訴人曾一定於車道行駛中被訴外人郭晶晶自後方追撞
    ，並非於違規行為中被撞等語，資為抗辯。
三、本件經原審判決命上訴人曾一定、萬里公司應連帶給付被上
    訴人133,751 元，及上訴人曾一定自97年11月16日起、視同
    上訴人萬里公司自97年11月4 日起，均至清償日止，按年息
    百分之5 計算之利息，並駁回被上訴人其餘之訴，上訴人曾
    一定就其敗訴部分聲明不服，提起上訴，並聲明：(一)原判決
    不利於上訴人部分廢棄。(二)上開廢棄部分，駁回被上訴人在
    第一審之訴。被上訴人則聲明：上訴駁回。
四、兩造不爭執之事項
    上訴人曾一定於97年7 月1 日上午7 時許駕駛6D-157號營業
    小客車，於台北市○○路與永吉路30巷巷口，與訴外人郭晶
    晶駕駛2689-DD 號自用小客車發生碰撞事故。
五、得心證之理由
    本件被上訴人主張上訴人曾一定於禁止臨時停車之路段停車
    及起駛未禮讓行進中之車輛，致訴外人郭晶晶所駕駛之車輛
    受有損害，被上訴人依保險法第53條規定取得代位權，爰依
    侵權行為法律關係提起本訴，請求上訴人負連帶賠償責任，
    為上訴人所否認，並以上開情詞置辯，則本件爭點厥為：(一)
    上訴人曾一定就2689-DD 號自用小客車之車體損害，是否應
    負損害賠償責任？(二)訴外人郭晶晶就系爭事故之發生，是否
    與有過失？(三)被上訴人請求之金額是否允當？視同上訴人萬
    里公司應否負連帶賠償責任？茲分項析述如后：
  (一)上訴人曾一定就2689-DD 號自用小客車之車體損害，是否應
    負損害賠償責任？
  1.按汽車、機車或其他非依軌道行駛之動力車輛，在使用中加
    損害於他人者，駕駛人應賠償因此所生之損害。但於防止損
    害之發生，已盡相當之注意者，不在此限，民法第191 條之
    2 定有明文。故駕駛人使用動力車輛致他人受到損害，除駕
    駛人已於防止損害之發生盡相當之注意外，即應依民法第19
    1 條之2 規定賠償被害人所受損害。查被上訴人主張上訴人
    駕駛車牌號碼6D-157號營業小客車時，因未注意車前狀況致
    撞及被保險人台灣賓士租賃公司所有車號2689-DD 號小客車
    而肇事，使上開車號2689-DD 號小客車受到損害，經由被上
    訴人賠付被保險人必要修復費用共計209,557 元等情，業據
    被上訴人提出車牌號碼2689-DD 號小客車行車執照、車輛修
    復估價單、車損相片、汽車保險理賠結案同意書、理算書、
    統一發票、台北市政府警察局交通警察大隊道路交通事故初
    步分析研判表、道路交通事故現場圖、道路交通事故調查報
    告表、交通事故談話紀錄表等件為證（見本院97年度促字第
    32341 號卷第6 頁至第14頁，及原審卷第13至第22頁），另
    台北市車輛行車事故鑑定覆議委員會亦認定被上訴人曾一定
    有起駛前不讓行進中之車輛先行及在交叉路口10公尺內停車
    等肇事原因（見原審卷第45頁），足堪認定上訴人曾一定就
    系爭事故造成2689-DD 號自用小客車之車體損害確有過失。
  2.上訴人曾一定固辯稱其於起駛後，訴外人郭晶晶駕駛之2689
    -DD 號自用小客車始駛入永吉路30巷，因郭晶晶車速過快，
    為免撞到上訴人曾一定駕駛之6D-157號營業小客車，故向左
    偏駛，所以僅車身受有損害云云，惟查：
  (1)訴外人郭晶晶所駕駛車號2689-DD 號自用小客車之車頭並未
    受到撞擊，而係右側車身受有損害，車號6D-157號營業小客
    車則係左前車頭受有損害之事實，為兩造所不爭執，並有照
    片在卷可參（見原審卷第19頁及第22頁）。上訴人曾一定所
    駕駛之前揭營業小客車於斯時果若已先起駛，且起駛時未見
    後方有任何來車之情，以兩車相撞點僅距永吉路30巷巷口約
    二輛車之車身長度距離，而郭晶晶駕駛之前揭自用小客車之
    車速過快，衡之常情，亦應係郭晶晶駕駛之自用小客車右前
    車頭與上訴人曾一定駕駛之營業小客車左前車頭相撞，該自
    用小客車應有車頭受損之損害，始符常理，然由郭晶晶駕駛
    之自用小客車受損情況可知，被上訴人主張郭晶晶駕駛之自
    用小客車之車頭已通過上訴人曾一定駕駛之營業小客車後，
    上訴人曾一定駕駛之營業小客車始行起駛，應屬有據。
  (2)再者，系爭事故碰撞點距永吉路30巷巷口僅約2 部車之車身
    長度，訴外人郭晶晶駕駛上揭自用小客車係剛右轉進入巷內
    ，即與被上訴人曾一定所駕駛之車輛發生系爭事故，衡諸社
    會上一般駕駛人應有之認知，駕駛人駕駛車輛於行經轉彎處
    應會減速慢行，況依郭晶晶與上訴人曾一定於台北市政府警
    警察局信義分局交通分隊現場製作交通事故談話紀錄表時，
    均陳述當時路口有一部小客車車頭朝西停放，接近垂直角度
    ，有談話紀錄表在卷可憑（見原審卷第17頁及第18頁），郭
    晶晶為避免與該車相碰撞，更應會將車速減慢，此參郭晶晶
    於原審陳稱：「....我的車速很慢，因為我是在慢車道要右
    轉。因為我要右轉時，我有看到停在旁邊的車子，旁邊的車
    子是違規橫向停在轉彎處....」等語（見原審卷第67頁），
    亦足資佐證。上訴人曾一定另陳稱其所駕駛車輛僅車頭部分
    進入車道（表示撞擊後車輛前進甚少），而郭晶晶所駕駛車
    輛則直接衝入對向車道，其車輪已越過車道分隔線，且系爭
    事故造成郭晶晶所駕駛之車輛呈現一長條刮痕而非一凹陷狀
    態，由此推斷，應係郭晶晶駕駛車輛進入巷內過快，始發現
    上訴人所有之車輛，以致無法及時煞車，而造成系爭事故等
    情；惟參酌系爭事故發生後員警所繪製之現場圖，車號2689
    -DD 號自用小客車與6D-157號營業小客車二車最後煞停之位
    置，營業小客車係在自用小客車之右後方，營業小客車之車
    頭與自用小客車之車尾相碰觸乙情（見原審卷第15頁），並
    依據郭晶晶於原審陳稱：「....我在松隆路要右轉永吉路30
    巷，我注意到有一輛箱型車停放在轉角即在永吉路30巷口車
    頭朝西，車尾朝東，我要右轉車頭朝南，結果我一右轉進去
    ，被告（即上訴人曾一定）的車子剛好要出來，被告的車頭
    就撞到我的右車身。我沒有看到被告的車子要出來。就是我
    一右轉，我的車身就被被告的車子撞到了，我被撞到的時候
    ，我都沒有看到被告的車子....」等語（見原審卷第66頁及
    第67頁），可知郭晶晶於駛入永吉路30巷之際，並未發現上
    訴人曾一定所駕之車輛，郭晶晶自無法於碰撞前及時煞車，
    衡酌郭晶晶於碰撞後始發現上訴人曾一定所駕駛之車輛，其
    煞車之反應速度相較於事前已發現上訴人曾一定所駕駛之車
    輛必定較為遲緩，車輛車身有一長刮痕損害應屬常態，郭晶
    晶所駕之車輛縱有一長刮痕而非一凹陷狀態，亦難認定其車
    速確有過快之情形。
  (3)上訴人曾一定另辯稱係因訴外人郭晶晶為免撞擊上訴人之車
    輛始向左行駛，故郭晶晶駕駛之自用小客車才僅車身受有損
    害云云；然查，郭晶晶於原審陳稱：「....因為我要右轉時
    ，我有看到停在旁邊的車子，因為旁邊的車子是違規橫向停
    在轉彎處，所以我的車子要偏向對向車道才可以轉進入，但
    是我轉進去以後，我有駛入自己的車道，我是駛入自己的車
    道才被撞到的。」、「....但是因為轉彎處的車輛是橫向停
    放，為了避免撞到他的車，我的轉彎的角度比較大，有可能
    會壓到對向的車道，但是我也不太確定。」、「因為受到撞
    擊後，我緊張，為了閃躲，我的方向盤有稍微往左偏，但是
    車輪是否有到對向車道，我現在沒有印象。」等語（見原審
    卷第67頁至第69頁），再觀諸系爭道路交通事故現場圖（見
    原審卷第15頁），可徵郭晶晶駕駛之自用小客車僅左側車身
    有部分係跨越對向車道一情（見本院卷第15頁），果如上訴
    人曾一定所稱郭晶晶於事故發生前已將自用小客車向左行駛
    ，則在碰撞點之前，系爭自用小客車之左側前半部車身應已
    跨越對向車道，煞停後，該自用小客車之左側後半部車身亦
    應已跨越對向車道，該自用小客車煞停後之位置應非如本件
    事故現場圖所示，是以郭晶晶陳稱其駕駛之自用小客車在兩
    車撞擊後始向左行駛，應較屬可取，而上訴人曾一定上開所
    辯，洵無可據。
  (4)再查，上訴人曾一定雖指稱於事故當時，訴外人郭晶晶對上
    訴人曾一定頻頻致歉，並承諾負擔一切修車費用，當時其友
    人即安排上訴人曾一定到某修車廠維修，謂一切開支由保險
    公司負擔，此亦顯示郭晶晶心知肚明錯在自己一節；經查，
    證人盧國慶於本院審理時證稱：「（問：修車時是否知道何
    人要付款？該車輛為何找你們修理？證人是否曾經拿和解書
    給上訴人曾一定？）要等肇事責任出來後才知道由何人應付
    款；是車主出險後就近找我們去維修，以最近的車廠維修，
    因為是裕隆的車，所以找我們維修；我是維修廠，我沒有權
    利幫保險公司跟上訴人和解，如果是保險公司說由他們付費
    的話，我們都會提供和解書給被維修的一方，並跟他們說明
    ，但和解書上是完全空白。」等語（見本院99年10月14日言
    詞辯論筆錄第2 頁），據此訴外人郭晶晶或其友人究有無告
    知維修廠願負擔一切修車費用，仍有疑問，上訴人曾一定亦
    未能舉證以實其說，本院即無從為有利於上訴人之認定，是
    上訴人曾一定上開所辯，尚難憑採。
  (5)據上，上訴人曾一定對其駕駛之營業小客車於系爭交岔路口
    10公尺內臨時停車一情，並不爭執，且上訴人曾一定於起駛
    前，訴外人郭晶晶駕駛自用小客車之車頭已通過上訴人曾一
    定駕駛之營業小客車，故上訴人曾一定顯有起駛前不讓行進
    中之車輛先行之情形。是以，系爭事故之發生，乃起因於上
    訴人曾一定違規臨停後，不讓行進中之車輛先行而起駛，上
    訴人曾一定顯有過失，故其辯稱並無過失云云，自非可採。
　(二)訴外人郭晶晶就系爭事故之發生，是否與有過失？
  1.按當事人主張有利於己之事實者，就其事實有舉證之責任。
    但法律別有規定，或依其情形顯失公平者，不在此限。民事
    訴訟法第277 條定有明文。又「主張法律關係存在之當事人
    ，應就該法律關係發生所須具備之特別要件，負舉證之責任
    ，至於他造主張有利於己之事實（變更或消滅之特別要件）
    ，則應由他造舉證證明」、「原告對於自己主張之事實已盡
    證明之責後，被告對其主張，如抗辯其不實並提出反對之主
    張者，則被告對其反對之主張，亦應負證明之責，此為舉證
    責任分擔之原則。」，最高法院48年台上字第887 號判例、
    18年上字第2855號判例參照。所謂「舉證責任」係指當事人
    有提出證據以證明其所主張之利己事實為真實之責任。民事
    訴訟，兩造為求有利於己判決，各自主張利己之事實，如經
    他造爭執，所主張利己事實之有無，即有以證據證明之必要
    ，法院即應依證據法分配舉證責任，判斷事實之真偽。是民
    事訴訟程序上，原告起訴主張權利及有利於己之事實，應先
    由原告負舉證之責，若原告先不能舉證，以證實自己主張之
    事實為真實，則被告就其抗辯事實即令不能舉證，或其所舉
    證據尚有疵累，亦應駁回原告之請求。本件上訴人曾一定主
    張郭晶晶駕駛車輛進入永吉路30巷內因車速過快以致無法及
    時煞車。經查，上訴人曾一定既經本院認定就系爭事故所造
    成689-DD號自用小客車車體損害應負賠償之責，則上訴人抗
    辯郭晶晶有來不及煞車之情，自應就其主張之事實負舉證之
    責，惟據台北市交通事件裁決所99年11月11日北市裁鑑字第
    09941750400 號函覆：「鑑定會議時並未提及郭晶晶女士來
    不及煞車乙節；本所人員亦未曾與蘇黎世產物保險股份有限
    公司代表人員商談來不及煞車之事」，足見郭晶晶並未有來
    不及煞車之陳述，又上訴人曾一定於未能提出其他事證以實
    其說，揆諸前揭說明，本院僅依上訴人曾一定空言，自無從
    認定郭晶晶有來不及煞車之情。況依系爭事故道路交通事故
    現場圖及前揭說明可知（見原審卷第15頁），郭晶晶所駕駛
    之自用小客車車頭已先通過上訴人曾一定駕駛之營業小客車
    後，上訴人曾一定始起駛而致兩車發生碰撞，故郭晶晶對於
    上訴人曾一定違規臨停及未讓行進中車輛先行而起駛之行為
    ，按其情節，尚無應注意，並能注意，而不注意之過失。
  (三)被上訴人請求之金額是否允當？上訴人萬里交通有限公司應
    否連帶負賠償責任？
  1.按不法毀損他人之物者，被害人得請求賠償其物因毀損所減
    少之價額，民法第196 條定有明文。所謂因物被毀損所減少
    之價額，得以修復費用為估定標準，但以必要者為限。若被
    害人能證明其物因毀損或減少之價額，超過必要之修復費用
    時，就其差額，仍得請求賠償（最高法院77年度第9 次民事
    庭會議決議參照）。故被害人得以修理費用作為其物因毀損
    所減少價額之計算依據，但其中以新品更換舊品，且因此提
    高該物整體價值者，該更換之新品即非屬損害發生前物之原
    狀，則該更換新品所支出之費用，應予計算其折舊。查被上
    訴人所承保之車牌號碼2689-DD 號小客車，因受系爭事故損
    害，致被保險人因而支出修復之工資費用58,098元、烤漆48
    ,407元、零件費用103,052 元等情，有被上訴人提出之統一
    發票、估價單等附卷可稽（見本院97年度促字第32341 號卷
    第7 頁，及原審卷第49頁至第51頁）。又查，上開零件費用
    部分，係以新品更換，而上開車牌號碼2689-DD 號小客車係
    於95年5 月出廠，有該車行車執照可參（見同前卷第14頁）
    ，則上開零件費用103,052 元，其中以新零件更換舊零件折
    舊部分非屬必要費用，應予扣除。第查，依行政院所頒「固
    定資產耐用年數表」及「固定資產折舊率表」之規定，小客
    車之耐用年數為5 年，依定率遞減法每年折舊千分之369 ，
    再參酌營利事業所得稅結算申報查核准則第95條第8 項規定
    ，固定資產提列折舊採用定率遞減法則者，以1 年為計算單
    位，其使用期限未滿1 年者，按實際使用之月數相當於全年
    之比例計算之，不滿1 月者，以月計，其最後一年度之未折
    減餘額，以等於成本10分之1 為合度。被上訴人所有車輛出
    廠日至事故發生日97年7 月1 日，實際使用年數為2 年3 個
    月，是依被上訴人所提出之估價單以觀，零件費用扣除折舊
    後之費用應為37,246元（元以下四捨五入，計算式詳見后附
    表），加上工資費用、烤漆費用及被保險人負擔10,000元後
    ，被上訴人得向上訴人請求之車輛修復費用應為133,751 元
    （計算式為：58,098元＋48,407元＋37,246元－10,000元＝
    133,751 元）。
  2.次按，民法第188 條第1 項規定：「受僱人因執行職務，不
    法侵害他人之權利者，由僱用人與行為人連帶負損害賠償責
    任。但選任受僱人及監督其職務之執行，已盡相當之注意或
    縱加以相當之注意而仍不免發生損害者，僱用人不負賠償責
    任。」，而上開法文所稱之受僱人，係以事實上之僱用關係
    為標準，最高法院45年度台上字第1599號判例意旨參照。凡
    客觀上使用他人為服勞務者，均為僱用人，不以有僱用契約
    之存在為僱用人負責之條件。且所謂執行職務亦不以受指示
    執行之職務為限，倘在外觀上，受僱人之行為，依一般情形
    觀之，得認為係執行職務者，即屬相當。又目前在台灣經營
    交通事業之人，接受他人靠行（出資人以該經營人之名義購
    買車輛，並以該經營人名義參加營運），而向該靠行人（出
    資人）收取費用，以資營運者，比比皆是，此為週知之事實
    。該靠行之車輛，在外觀上既屬經營人所有，乘客又無從分
    辨該車輛是否他人靠行營運，乘客於搭乘時，只能從外觀上
    判斷該車輛係某經營人所有，該車輛之司機係為該經營人服
    勞務，自應認該司機係為該經營人服勞務，而使該經營人負
    僱用人之責任，以保護交易之安全；因此種交通企業，既為
    目前台灣社會所盛行之獨特經營型態，則此種交通公司，即
    應對大眾之安全負起法律上之責任。蓋該靠行之車輛，無論
    係由出資人自行駕駛，或招用他人合作駕駛，或出租，在通
    常情形，均為該交通公司所能預見，苟該駕駛人係有權駕駛
    （指非出自偷竊或無權占有後所為之駕駛），在客觀上應認
    其係為該交通公司服勞務，而應使該交通公司負僱用人之責
    任，方足以保護社會大眾之權益（最高法院77年度台上字第
    665 號、87年度台上字第86號裁判要旨參照）。本件上訴人
    曾一定所駕駛之車牌號碼6D-157號營業小客車，係登記為視
    同上訴人萬里公司所有，並靠行於萬里公司營業，使用萬里
    公司之營業車輛牌照乙情，為兩造所不爭，並有公路監理電
    子匣門車號查詢汽車車籍資料在卷可參（附於本院卷第71頁
    ），客觀上足認上訴人曾一定係為視同上訴人萬里公司服勞
    務，又上訴人曾一定於上開時、地駕車之行為，在外觀上係
    執行其職務。是被上訴人主張上訴人曾一定為萬里公司之受
    僱人，上訴人執行職務駕駛營業小客車時，疏於注意因而撞
    擊訴外人郭晶晶所駕駛車號2689-DD號自用小客車，致前開
    車輛車體受損，視同上訴人萬里公司即應依民法第188條第1
    項前段規定，與上訴人曾一定對被上訴人負連帶賠償責任。
六、綜上所述，被上訴人請求上訴人連帶給付133,751 元及各自
    起訴狀繕本送達上訴人之翌日起至清償日止，按年息5 ％計
    算之利息，洵屬有據，應予准許。是原審判命上訴人如數給
    付，於法並無違誤。上訴意旨指摘原判決不當，求予廢棄改
    判，為無理由，應予駁回。
七、因本案事證已臻明確，兩造其餘主張、陳述及所提之證據，
    經本院審酌後，認與判決結果不生影響，爰不一一論述，附
    此敘明。
八、據上論結，本件上訴為無理由，依民事訴訟法第436 條之1
    第3 項、第449 條第1 項、第78條，判決如主文。
中　　華　　民　　國　 100　　年　　3 　　月　　10　　日
                 民事第四庭    審判長法　官　張瑜鳳
                  　　　　　　　　　 法  官  許純芳
                                     法　官　陳靜茹
以上正本係照原本作成。
本判決不得上訴。
中　　華　　民　　國　 100　　年　　3 　　月　　10　　日
                      　             書記官　鄭雅雲
 附表：
┌────────────────┬────────────────┐
│原始零件費用103,052 元          │                                │
├────────────────┼────────────────┤
│第一年折舊後金額65,026元（元以下│計算式：103,052（1－0.369）＝ │
│四捨五入）                      │65,026。                        │
├────────────────┼────────────────┤
│第二年折舊後金額為41,031元      │計算式：65,026（1－0.369）＝  │
│                                │41,031。                        │
├────────────────┼────────────────┤
│第三年折舊後金額37,246元        │計算式：41,031元（1－0.369  │
│                                │3/12＝37,246                    │
└────────────────┴────────────────┘
